臺灣士林地方法院民事判決　　　　　　100年度重訴字第290號
原　　　告　遠業科技股份有限公司
法定代理人　林宗良
訴訟代理人　賴曉君律師
　　　　　　鄭穎律師
　　　　　　胡鈞隆
被　　　告　VDG Secur.
法定代理人　Johannes
法定代理人　Serge Mic.
　　　　　　Kalle van.
訴訟代理人　張嘉真律師
　　　　　　陳誌泓律師
　　　　　　陳鵬光律師
上列當事人間債務人異議之訴事件，本院於民國100 年12月28
日言詞辯論終結，判決如下：
    主      文
原告之訴駁回。
訴訟費用由原告負擔。
    事實及理由
壹、程序部分：
一、原告之法定代理人於本件訴訟繫屬後，由何繼鎔變更為林宗
    良，原告於民國99年12月23日具狀依民事訴訟法第175 條、
    第176 條規定聲明承受訴訟，應予准許。又按訴狀送達後，
    原告不得將原訴變更或追加他訴，但請求之基礎事實同一者
    ，或不甚礙被告之防禦及訴訟之終結者，不在此限，民事訴
    訟法第255 條第1 項第2 款、第7 款分別定有明文。查本件
    原告起訴時原依強制執行法第14條，提起債務人異議之訴，
    請求撤銷本院100 年度司執字第38877 號兩造間清償債務強
    制執行事件之強制執行程序。復於本院審理期間，追加訴之
    聲明，請求確認被告對原告之20萬歐元債權及自94年4 月1
    日起至清償日止按週年利率百分之5 計算之利息債權不存在
    。經核原告所為訴之追加，係基於同一基礎事實，且客觀上
    並無甚礙被告防禦及訴訟終結之情事，依上開法條規定，自
    應准許。
二、原告起訴主張：被告於民國94年間依據兩造簽訂之授權合約
    （下稱系爭契約）訴請原告給付貨款20萬歐元及法定遲延利
    息，，經本院94年度國貿字第1 號、臺灣高等法院99年度國
    貿上更(一)字第1 號、最高法院100 年度台上字第503 號判決
    命原告應於被告給付被告所販售之「內含『DV-REC TX 』、
    『INTEG RATED DIGITAL VIDEO SOLUTIO NS』、『Copyrigh
    t 2004 VDG Security B.V.』、『Version 7.3.1 』之授權
    軟體之磁片（下稱系爭磁片）1000片」時，給付被告歐元20
    萬元整，及自94年4 月1 日起至清償日止，按週年利率百分
    之5 計算之利息確定在案。原告爰於100 年6 月17 日 發函
    催告被告依確定判決內容給付系爭磁片，惟被告於同年6 月
    24日回函，表示提出時間僅2 日顯不相當，而拒絕給付，嗣
    後並已將磁片交予TNTExpre ss 而主張合法提出對待給付聲
    請本院強制執行，經本院以100 年度司執字第38877 號受理
    在案。原告即於100 年8 月19日，向TNT Express 領取系爭
    磁片，惟被告給付之系爭磁片之軟體未檢附授權碼，經原告
    請求交付授權碼時，被告即以未收受價款拒絕給付，是原告
    給付之磁片顯有未附授權碼之重大瑕疵及遲延給付，爰依民
    法第359 條及254 條之規定，於100 年8 月22日發函向被告
    主張解除系爭契約，該函於同年8 月22日送達被告系爭執行
    程序之代理人，後由代理人轉交被告而生契約解除之效力。
    被告雖以同時履行抗辯，主張原告未給付價金，被告自得拒
    絕給付授權碼，惟原告已於10 0年8 月29日提出已逾系爭確
    定判決所命應給付之金額及利息總額之貨款新臺幣1200萬元
    予本院執行處，原告已無對待給付，被告自無同時履行抗辯
    之適用。又被告嗣於同年8 月23日提供其中1 片磁片之授權
    碼予原告，經原告安裝測試後，發現被告給付之系爭磁片具
    有：系爭磁片內含之軟體缺少搭配之授權碼；第16迴路
    只有影像而無介面與使用者設定功能；使用第16迴路之影
    像時，WINDOWS 系統無法使用；第16迴路之分割畫面下，
    無法使用系爭磁片內含軟體之萬年曆功能；使用系爭磁片
    內含軟體時，WINDOWS 無法進行多工操作及使用系統管理選
    單功能；回放歷史的錄影紀錄，回放時間只有1 分鐘；
    改變監控設定必須中斷錄影才可進行；操作介面及資料顯
    示只有英文而無中文；系爭磁片內含軟體只支援歐規PAL
    標準格式，而無法使用於採行NTSC標準格式之地區等瑕疵，
    是被告未依債之本旨為給付，經原告通知被告補正該瑕疵，
    遭被告於同年11月15日以電子郵件拒絕，爰依民法第359 條
    之規定，請求解除契約或減少價金至0 元。又被告上開瑕疵
    亦已構成不完全給付，致原告受有同已支付金額之損失，爰
    依民法第227 條、第231 條第1 項請求被告賠償原告原已支
    付之價金，並以此金額主張抵銷。另就商品效用而言，被告
    自承系爭磁片內含軟體已無作用且不可能販售而不具市場價
    值，系爭磁片7.3.1 之版本已屬舊版，該軟體所需搭載之板
    卡，亦已無法於市場上取得，足見系爭軟體已無法銷售，其
    價值於市場上必有所減損，故併主張減少價金至0 元。系爭
    契約既經解除或減少價金至0 元或已抵銷，則被告對原告依
    前案確定判決所示之20萬歐元債權及自94年4 月1 日起至清
    償日止按週年利率百分之5 計算之利息債權（下合稱系爭債
    權）即不存在，爰依強制執行法第14條之規定請求撤銷系爭
    執行程序等語。並聲明：(一)確認被告對原告之系爭債權不存
    在。(二)系爭執行程序應予撤銷。
三、被告則以：被告已依前案確定判決委請訴外人TNT Express
    於100 年6 月24日將系爭磁片運送予原告，惟因原告經TNT
    Express 主動發出通知及進口報單，暨被告於100 年6 月30
    日、7 月8 日分別以臺北仁愛路郵局第290 號、臺北北門郵
    局第2534號存證信函提供相關文件催告原告繳納稅捐並受領
    系爭磁片後，仍未依法辦理繳納營業稅、推廣貿易費並辦理
    收貨手續等協力行為，是依民法第235 條但書規定，被告所
    為已生提出給付之效力。原告一方面以100 年7 月20日臺北
    光武郵局第543 號存證信函向被告為拒絕繳納營業稅、推廣
    貿易費之意思表示，卻又於100 年8 月19日在未告知被告之
    情況下，繳納相關稅捐費用、領取系爭磁片，復由一名自稱
    Bard Chiang 之人，僅以其擁有1 台被告公司之DVR 為由，
    以電子郵件要求被告提供授權碼，被告於無從辨識其要求與
    系爭磁片有何關連之情況下，除於同日回覆將儘速確認外，
    並將運送情況告知Bard Chiang ，請原告履行繳納稅捐之義
    務，另給付前案確定判決所示價金。詎被告於系爭執行程序
    委任之代理人竟於次一工作日即100 年8 月22日接獲原告臺
    北光武郵局第627 號存證信函，以系爭磁片未附授權碼而有
    瑕疵為由，主張拒絕受領並解除系爭契約。然前案確定判決
    所示貨款之對待給付條件，僅為被告提出系爭磁片，不包括
    同時提供系爭磁片所含軟體之授權碼；且上開軟體之安裝流
    程，需於原告安裝軟體，由系統產生1 個Key.txt 檔通知被
    告後，被告始能將相對應之1 組授權碼通知原告，此乃基於
    避免重製、盜拷等安全性考量，亦為原告所明知，而屬兩造
    間所預定，絕非系爭磁片之瑕疵；系爭契約復預定由原告自
    行製造數位錄影機硬體，搭配被告提供之上開軟體進行銷售
    ，原告將該軟體安裝於其製造之數位錄影機中，即不得再任
    意複製使用，故不論該軟體是否有單機版之限制，均不構成
    瑕疵；系爭契約亦未約定被告需提出16個或超過16個迴路以
    上之軟體，原告主張該軟體之其餘瑕疵，均非依系爭契約所
    應具備之效用，原告於購買之初，既已購買2 套軟體進行測
    試，不可能不知其功能，當時亦不認為是瑕疵，縱使測試時
    使用之7.2 版與被告依前案確定判決提供之7.3 版版本不同
    ，惟2 個版本的基本功能僅有些微差異，原則上7.2 版可以
    使用者，7.3 版均可使用，如無法使用，應係該迴路不需要
    ，或其他機能造成之差異，被告提供15個迴路，並不會影響
    軟體之使用，故被告所為給付，實符合債之本旨及前案確定
    判決之要求。原告於被告無從辨識Bard Chiang 之要求與系
    爭磁片有何關連之情形下，未給與被告相當期間處理回覆，
    即於原告未依安裝說明書取得系爭磁片全部之Key.txt 檔，
    並寄送予被告取得授權碼完成安裝程序，且未給付價金，被
    告基於同時履行抗辯權，尚能保留是否提供授權碼權利之時
    ，主張解除系爭契約，顯不合法。又原告未能使用系爭磁片
    內載之軟體，純係其未依使用說明書安裝並寄送全部Key.tx
    t 檔予被告所致，被告毫無可歸責之處，原告據此主張解除
    系爭契約，亦有違民法第359 條規定，顯失公平而無效。況
    被告於查明原告已逕自受領系爭磁片後，雖因原告未於受領
    同時給付前案確定判決所示價金，而得保留是否提供授權碼
    之權利，仍基於早日解決紛爭之善意，旋於100 年8 月23日
    依原告唯一提出之Key.txt 檔提供授權碼予原告，並回應Ba
    rd Chiang 之詢問，協助其完成軟體安裝，益徵原告於訴訟
    外亦自認系爭契約未經合法解除，持續要求被告提供服務，
    且被告並無拒絕提供授權碼之情。另依前案確定判決所示事
    實，系爭契約係因原告無故拒絕履行所定義務，方致被告起
    訴請求，並經原告一再上訴長達6 年始告確定，而原告於被
    告依前案確定判決提出符合債之本旨之給付後，仍無由拒絕
    履行協力義務並受領系爭磁片，是不論系爭磁片所載軟體是
    否已因時間經過而於市場上有價值減損情事，皆係可歸責於
    原告之事由所造成，故原告據此主張減少價金，核屬無理等
    語，資為抗辯。並聲明：原告之訴駁回。
四、兩造不爭執之事項（參本院卷第277頁背面至第278頁）：
(一)、兩造間請求履行契約事件，經前案確定判決判決命原告應於
    被告給付被告所販售之「內含『DV-REC TX 』、『INTEG
    RATED DIGITAL VIDEO SOLUTIONS 』、『Copyright 2004VD
    G Security B.V. 』、『Version 7.3.1 』之系爭磁片1000
    片」時，給付被告歐元20萬元整，及自94年4 月1 日起至清
    償日止，按週年利率百分之5 計算之利息確定在案。
(二)、被告於100 年6 月24日將系爭磁片1000片交予運送人TNT Exp
    ress，並分別於同年6 月30日、7 月8 日發函給原告，表示
    已提出給付，請原告主動辦理關稅繳納及收貨事宜；原告則
    分別於同年7 月1 日、7 月20日發函給被告，表示其並無繳
    納稅費之義務，且被告並未將貨物送至清償地，故未前往領
    取系爭磁片。
(三)、被告嗣向本院聲請強制執行，經系爭執行程序受理。
(四)、原告於100年8月19日，向TNT Express領取系爭磁片。
(五)、原告將系爭磁片其中1 片內含之軟體安裝後，取得1 個Key.
    tx t檔案，並將該Key.txt 檔案寄給被告，被告於100 年8
    月23日給予原告相對應之1 組授權碼。原告迄今未將其餘99
    9 片磁片內含之軟體安裝後取得之Key.txt 檔案提供予被告
    ，被告亦未將相對應之999 組授權碼給予原告。
(六)、原告以被告給付之系爭磁片及內含軟體未檢附授權碼，且被
    告拒絕給付授權碼為由，於100 年8 月22日發函給被告，表
    示解除系爭契約，於同年8 月22日送達被告系爭執行程序之
    代理人，後由代理人轉交被告。
(七)、原告於100年8月29日將新臺幣1200萬元繳付於本院執行處。
五、本件經本院依民事訴訟法第271 條之1 準用同法第270 條之
    1 第1 項第3 款之規定，整理並協議簡化爭點如下：
(一)、原告請求確認被告對原告之系爭債權不存在，有無理由？
(二)、原告請求撤銷系爭執行程序，有無理由？茲分述如下：
六、本院得心證之理由：
(一)、按民事訴訟法第247 條所謂即受確定判決之法律上利益，係
    指因法律關係存否不明確，致原告在私法上之地位有受侵害
    之危險，而此項危險得以對於被告之確認判決除去者，故確
    認之訴，苟具備前開要件，即得謂有即受確認判決之法律上
    利益。查原告主張系爭債權於系爭確認判決後，因消滅事由
    存在而消滅，然為被告否認，是系爭債權存否，攸關兩造實
    體權利，而此危險得以確認之訴除去，是原告就此確認之債
    有確認利益，合先敘明。
(二)、按物之出賣人對於買受人，應擔保其物依第373 條之規定危
    險移轉於買受人時無滅失或減少其價值之瑕疵，亦無滅失或
    減少其通常效用或契約預定效用之瑕疵，但減少之程度，無
    關重要者，不得視為瑕疵；買賣因物有瑕疵，而出賣人依第
    354 條至第358 條之規定，應負擔保之責者，買受人得解除
    其契約或請求減少其價金，民法第354 條第1 項、第359 條
    前段分別定有明文。又出賣人所交付之標的物是否具有物之
    瑕疵，應依當事人間之約定，及通常交易觀念定之。故除依
    通常交易觀念或當事人之特別約定，標的物欠缺部分特定品
    項、零件或功能即無法滿足買賣之目的時，始可謂該等欠缺
    已達物之瑕疵之程度。查系爭磁片內含軟體之正常安裝使用
    方式為，原告必須將軟體安裝後，由電腦執行產生1 個Key.
    txt 檔案，再將此檔案寄回被告，由被告依據回報之Key.tx
    t 檔案提供相對應之1 組軟體授權碼，而原告並已將系爭磁
    片其中1 片內含之軟體安裝後，取得1 個Key.txt 檔案，並
    將該Key.txt 檔案寄給被告，被告於100 年8 月23日給予原
    告相對應之1 組授權碼等情，為兩造所不爭( 參不爭執事項
    (五)) 。承上可知，前開軟體安裝方式設計，在於確認安裝之
    對象，所使用之軟體是否經合法授權，核其目的應在於防止
    未經許可任意重製。揆諸現代契約交易類型多樣，關於授權
    軟體之買賣，由於電腦取得方便，操作便利，加以軟體設計
    人才倍出，重製或破解防拷技術已非難事，是以軟體出賣人
    為保護其智慧財產權，防止遭人任意拷貝、重製，以維護其
    自身權益，往往設計不同方式之保護措施以達其防止任意重
    製之目的，而於販售並交付軟體之實體載體時，並未同時交
    付軟體授權碼，而係另行指示買受人另以上網登錄序號、安
    裝軟體產生系統檔案並回覆予出賣人或以其他方式取得軟體
    授權碼者，所在多有，而其防拷措施之繁複或難易程度，往
    往與該軟體之價值成正比。職是，依軟體授權買賣之商業交
    易習慣，並參酌系爭軟體安裝執行方式，難認被告交付之磁
    片，未同時檢附授權碼，而係由原告安裝軟體時，由電腦執
    行安裝程式自行產生key.txt 檔，復由原告寄回被告，取得
    相應前開key.txt 檔之授權碼之方式，為上開軟體存有之瑕
    疵。原告另主張被告於100 年6 月17日發函催告被告依確定
    判決內容給付系爭磁片，惟被告於同年6 月24日回函，表示
    提出時間僅2 日而顯不相當，並拒絕給付，復經原告於同年
    8 月19日收受系爭磁片，惟系爭磁片未附授權碼，經原告通
    知被告補正，被告亦拒絕給付，顯已遲延給付，爰依民法第
    254 條之規定，於同年8 月22日函被告以解除契約，業經被
    告收受而生契約解除之效力云云。按給付無確定期限者，債
    務人於債權人得請求給付時，經其催告而未為給付，自受催
    告時起，負遲延責任；又契約當事人一方遲延給付時，他方
    當事人得定相當期限催告其履行，如於期限內不履行，得解
    除契約，民法第229 條第2 項、第254 條定有明文。查依系
    爭確定判決主文所載之意旨( 參不爭執事項(一)) ，顯為同時
    履行之判決，再觀原告提出之100 年6 月17日之催告函，其
    並未依前開確定判決主文所示提出價金以為給付，被告自得
    主張同時履行抗辯拒絕給付，是被告於同年6 月24日以存證
    信函主張拒絕給付，並同時表明原告應於被告交付系爭磁片
    同時給付如系爭確定判決主文所示之金額，顯係主張同時履
    行抗辯，此均有原告前開函文及被告100 年6 月24日之存證
    信函在卷可參( 本院卷第38至42頁) 。是難認被告於原告催
    告之際已陷於給付遲延。又系爭軟體之載體( 磁片) 未於交
    付之際併附授權碼，係符合軟體買賣之交易習慣，而依前述
    授權碼取得之操作方式，需由原告盡協力義務，先行安裝取
    得key.txt 檔，回覆被告，被告方得取得與key.txt 檔相對
    應之授權碼交付原告，是於原告未盡協力義務告知key.txt
    檔之際，尚難認被告未交付系爭授權碼即陷於遲延給付。職
    是，被告所辯其迄未將其餘999 片系爭磁片相對應之軟體授
    權碼提供予原告，係因原告尚未將其餘999 片系爭磁片內含
    之軟體安裝後取得之Key.txt 檔案寄回被告，故被告無從產
    出授權碼等語，並非無據。再者，原告於100 年8 月19 日
    安裝1 只磁片軟體時，通知被告交付授權碼，雖被告於第1
    時間拒絕交付，惟斯時原告並未表示其為系爭買賣契約之相
    對人，且亦尚未交付系爭價金，依前開同時履行抗辯之說明
    ，被告自得拒絕給付，是原告主張於100 年8 月22日即以存
    證信函解除系爭買賣契約云云，顯與前開民法第254 條之規
    定不合，而無可採。況依前開函文記載之意旨，係主張被告
    交付之磁片具有重大瑕疵，而解除契約，非謂表示被告已遲
    延給付，經再為催告後仍未履行而解除契約，是解除契約之
    催告，亦非適法。準此，原告主張被告已給付遲延，經相當
    期日催告仍未給付而經原告解除契約云云，亦無可採。
(三)、本件原告主張被告於100 年6 月24日交予運送人TNT Expres
    s 之系爭磁片，具有：系爭磁片內含之軟體缺少搭配之授
    權碼；第16迴路只有影像而無介面與使用者設定功能；
    使用第16迴路之影像時，WINDOWS 系統無法使用；第16迴
    路之分割畫面下，無法使用系爭磁片內含軟體之萬年曆功能
    ；使用系爭磁片內含軟體時，WINDOWS 無法進行多工操作
    及使用系統管理選單功能；回放歷史的錄影紀錄，回放時
    間只有1 分鐘；改變監控設定必須中斷錄影才可進行；
    操作介面及資料顯示只有英文而無中文；系爭磁片內含軟
    體只支援歐規PAL 標準格式，而無法使用於採行NTSC 標 準
    格式之地區等瑕疵，故主張被告未依債之本旨為給付而依民
    法第359 條之規定，請求解除契約或減少價金至0 元，或依
    同法第227 條準用第231 條之債務不履行規定請求損害賠償
    ，並以此與對被告之價金債務為抵銷云云。惟查缺少授權
    碼部分，依授權軟體交易之商業習慣，及系爭軟體之安裝操
    作方式，原告應盡提供key.txt 檔回覆被告之協力義務，被
    告方得提供相應key.txt 檔之授權碼之義務，是難認原告交
    付之磁片未一併檢附授權碼，即為有瑕疵，並未依債之本旨
    為給付。又原告主張系爭磁片內含軟體前述至部分之瑕
    疵，而有未依債之本旨為給付云云，惟原告向被告購買系爭
    軟體之前，曾向被告購買含有系爭軟體前一版( 按7.2 版，
    系爭確定判決應給付者為7.3.1 版) 之機器測試，此觀系爭
    確定判決理由中記載之事實自明，復為兩造所不爭，應可認
    定。而原告又自承上開至之狀況，於訂約前上開機器測
    試時，亦存有相同之情形( 本院卷第272 頁背面) 等語。是
    原告主張之系爭軟體之前述至之狀況，於與被告締約前
    之機器測試時，即已存在，而仍向被告購買系爭軟體達1000
    件，且無約定被告應排除前開狀況，顯見系爭買賣契約兩造
    所約定之軟體之內容，即係為存有至狀況之現狀，是難
    認被告交付之軟體存有至之狀態，即為瑕疵，而有未依
    債之本旨為給付。至原告主張第16迴路無設定功能部分。
    按系爭磁片內含軟體之主要功能，在於提供錄影監視之操控
    ，而該軟體所得操控之迴路數目或監視畫面數目，應視當事
    人間有無特別約定或於相同或類似之交易領域內既定之商業
    習慣者，決定應提供之監視迴路數目。本件原告主張被告給
    付之系爭磁片內含軟體，雖有16個監視影像畫面，但第16迴
    路並無介面與使用者設定功能云云，然為被告否認。惟縱認
    確有原告所舉之前開事實存在，但其並無法舉證證明兩造就
    系爭磁片內含軟體必須提供16迴路之監控影像迴路一事有特
    別之約定存在，復未提出相關交易領域具有16個監視影像迴
    路為通常應具備品質之商業習慣存在。原告雖另稱，系爭軟
    體監視影像畫面有16個分割畫面，足見系爭軟體應提供16個
    監視影像迴路，然系爭軟體僅有15個迴路設定介面，顯見有
    瑕疵云云，查兩造就系爭軟體既無約定應提供之多少數量之
    影像迴路，又無商業交易習慣足資推論應具備多少數量之迴
    路，係符合該行業之通常契約效用，業如前述。則系爭軟體
    ，提供之監視影像迴路有無瑕疵，即應回歸系爭軟體設計本
    身，提供多少之監視迴路，各該監視迴路是否得正常使用來
    判斷。依原告自承系爭軟體有15個監視迴路之設定操作使用
    介面，足見系爭軟體即係提供15個監視迴路，如各該迴路均
    得正常使用，即難認被告所提供之系爭軟體存有瑕疵，而有
    未依債之本旨為給付，然原告並未主張並舉證前開15 個 監
    視迴路無法正常使用。至原告主張系爭軟體監視影像畫面存
    有16個分割畫面云云，然此現象，或為求整體分割畫面之對
    稱與美觀，或因其他技術上因素使然，尚難以此即率爾直接
    推論，系爭軟體原始設計即係提供16個影像迴路功能，而其
    中1 迴路欠缺設定介面無法使用而有瑕疵。另原告於訂立系
    爭契約前所取得之測試機器，雖有提供16個監視影像迴路，
    然該軟體為7.2 版，與系爭軟體為7.3.1 版不同，此為兩造
    所不爭。是兩者之版本既有不同，軟體商或為配合改版後軟
    體相容性或其他技術上考量而修改其中部分功能，亦非難以
    想像，故尚難以前版軟體具有之功能，即謂後版當然應有相
    同之功能。是兩造既未約定應提供16監視迴路之功能，尚難
    僅以7.2 版軟體有16迴路之功能，即認系爭7.3.1 版僅提供
    15監視迴路功能為有瑕疵，而未依債之本旨給付。況原告係
    購買被告既有之軟體，非為原告量身訂作之軟體，苟被告已
    提供締約之際，該公司既有之軟體即7. 3.1版軟體，即難認
    被告有未依債之本旨為給付。是以，原告前開主張，亦難憑
    採。
(四)、原告另主張另就商品效用而言，系爭磁片7.3.1 之版本已屬
    舊版，該軟體所需搭載之板卡，亦已無法於市場上取得，足
    見系爭軟體已無法銷售，而不具市場價值，系爭商品之價值
    必有所減損，故請求減少價金至0 元云云，按資訊軟體產品
    ，因科技發達，更新甚快，軟體跌價亦為快速，此為公知之
    事實。查兩造係於92年10月1 日簽訂系爭契約，復因原告於
    未於約定之18個月內履行下單之義務，經被告提出給付，催
    告原告給付價金，原告仍未受領並給付價金，而陷於受領遲
    延與給付遲延，此觀系爭確定判決理由記載「上訴人( 按即
    原告) 依系爭合約有下單予被上訴人( 按被告) 之義務，而
    上訴人迄未履行等情，為兩造所不爭執，自已構成債務不履
    行。按契約當事人未約定清償期時，債權人得隨時請求清償
    ，且縱使當事人約定以一方指定之交貨日期為價金之清償期
    ，惟若債務人不正當拒絕指定交貨日期時，依據民法第101
    條第1 項規定之類推適用，仍應視為清償期已屆至，他方當
    事人得請求給付價金。查系爭合約並未約定清償期，被上訴
    人自得隨時請求上訴人給付20萬歐元之價金。再查被上訴人
    於94年3 月21日業發函予上訴人，已備妥軟體光碟1000片準
    備交付予上訴人，有被上訴人提出之英文信函、存證信函等
    影本（含中譯本），附卷可憑（見本院卷第137-143 頁），
    是以被上訴人確已提出系爭合約所訂之給付義務，上訴人並
    無不可歸責之正當事由而拒絕下訂單，應視為清償期已屆至
    ，被上訴人請求上訴人依約給付價金共計20萬歐元，自屬有
    據。」等語自明。顯見系爭軟體係因原告受領遲延，而造成
    跌價損失或無市場價值，尚難以此歸責於被告。且系爭軟體
    有無滅失、減少其價值或商品效用，應依兩造契約約定原應
    交付之時期判斷之，而原告又無法證明系爭軟體於被告應履
    行交付義務之94年3 月間，該軟體已無市場價值而無商品效
    用，則其依瑕疵擔保責任請求減少價金至0 元，亦無理由。
    至原告另主張被告未依系爭確定判決提出對待給付，即聲請
    強制執行，復經本院依其所請為強制執行，其強制執行程序
    不合法云云，應由原告另依強制執行法第12條聲明異議，非
    實體法院所得審究，附此敘明。
(五)、綜上所述，被告之給付既未存有瑕疵，或給付遲延，或未依
    債之本旨為給付，則原告依民法第359 條之規定請求解除契
    約、減少價金，或依民法第254 之規定，請求解除契約，或
    依民法第227 條準用231 條之規定，請求損害賠償，並為抵
    銷云云，均無所據，則系爭債權，既未因原告依前開原因解
    除契約，減少價金，或以損害賠償債權為抵銷，而減少或消
    滅，則原告請求確認被告對原告之系爭債權不存在云云，即
    為無理由，應予駁回。又系爭債權既仍存在，則原告主張系
    爭債權不存在，依強制執行法第14條之規定，此請求撤銷系
    爭執行程序，亦為無理由，應予駁回。
七、本件事證已臻明確，兩造其餘攻擊防禦方法及未經本院援用
    之證據，核與判決之結果不生影響，爰不一一論駁。原告另
    請求本院命被告提出99年、100 年度系爭軟體與新版軟體銷
    售數量及價格資料，本院審酌原告調查證據之聲請與本案待
    證事實無涉，而無必要，併此敘明。
八、據上論結，原告之訴為無理由，依民事訴訟法第78條，判決
    如主文。
中    華    民    國   100    年    12    月    29    日
                民事第二庭  法  官  劉逸成
以上正本係照原本作成。
如對本判決上訴須於判決送達後 20 日內向本院提出上訴狀。如
委任律師提起上訴者，應一併繳納上訴審裁判費，否則本院得不
命補正逕行駁回上訴。
中    華    民    國   101    年    1     月    9     日
                            書記官  李宜蓁